【裁判字號】    98,抗,127
【裁判日期】    980527
【裁判案由】    本票裁定
【裁判全文】
臺灣桃園地方法院民事裁定               98年度抗字第127號
抗  告  人  乙○○
相  對  人  中租迪和股份有限公司
法定代理人  甲○○
上列當事人間聲請本票裁定事件，抗告人對於民國98年4 月10日
本院簡易庭98年度司票字第2446號民事裁定提起抗告，本院裁定
如下：
    主  文
抗告駁回。
抗告程序費用新台幣壹仟元由抗告人負擔。
    理  由
一、按執票人向本票發票人行使追索權時，得聲請法院裁定後強
    制執行，票據法第123 條定有明文。次按本票執票人，依票
    據法第123 條規定，聲請法院裁定許可對發票人強制執行，
    性質上係屬非訟事件，此項聲請之裁定及抗告法院之裁定，
    僅依非訟事件程序以審查強制執行許可與否，並無確定實體
    上法律關係存否之效力，如發票人就票據債務之存否有爭執
    時，應由發票人另提起確認之訴，以資解決（參照最高法院
    56年台抗字第714號、57年台抗字第76 號判例要旨）。又執
    票人執記載免除作成拒絕證書之本票裁定准予強制執行時，
    非但毋庸提出已為付款提示之證據，且受聲請之法院亦僅就
    本票形式上之要件是否具備予以審查即為已足，合先敘明。
二、經查，相對人主張其執有抗告人為共同發票人之系爭本票乙
    紙，並免除作成拒絕證書，詎屆期為付款之提示，未獲付款
    ，依票據法第123 條之規定，聲請裁定許可強制執行等情，
    已據其提出系爭本票乙紙為證，原審依相對人之聲請，裁定
    准許系爭本票強制執行，即無不合。抗告意旨雖以：依票據
    法第124條準用同法第86 條規定，本票不獲付款時或無從為
    付款之提示時，執票人應請求作成拒絕證書證明之。然系爭
    本票未經相對人提示，並遵期作成拒絕證書，竟逕行聲請原
    裁定，於法未合等情置辯。惟查，前開抗辯，是否亦屬於抗
    告人應另行起訴確認之實體事由，已不無疑義；況按本票全
    部或一部不獲付款，或無從為付款提示時，執票人應請求作
    成拒絕證書證明之。發票人或背書人，得為免除作成拒絕證
    書之記載。發票人為前項記載時，執票人得不請求作成拒絕
    證書而行使追索權。本票上雖有免除作成拒絕證書之記載，
    執票人仍應於所定期限內，為付款之提示，但對於執票人主
    張未為提示者，應負舉證之責，票據法第124 條準用第86條
    第1 項、第94條第1 項、第2 項及第95條規定可資參照。本
    件抗告人既抗辯系爭本票執票人未依法將該本票予以提示等
    情，揆諸前開法文，抗告人自應就其抗辯負擔舉證之責，惟
    其關於此項抗辯，並未提出任何積極事證以實其說，其空言
    抗辯，自難採信。從而，本件抗告意旨求予廢棄原裁定，為
    無理由，應予駁回。
三、據上論結，本件抗告為無理由，依非訟事件法第46條、第21
    條第2項、第24條第1項，民事訴訟法第495條之1第1 項、第
    449條第1項、第95條、第78條，裁定如主文。
中    華    民    國    98    年    5     月    27    日
                民事第一庭  審判長法  官  郭琇玲
                                  法  官  潘進柳
                                  法  官  吳爭奇
以上正本係照原本作成。
本裁定除以適用法規顯有錯誤為理由，並經本院許可外，不得再
抗告。如提起再抗告，應於收受後10日內，向本院提出再抗告狀
，並繳納再抗告費新台幣1,000 元。
中    華    民    國    98    年    6     月     1    日
                                  書記官  黃瓊儀


司法院資訊處製作；財團法人民間司法改革基金會備份。
